【裁判字號】    89,訴,894
【裁判日期】    890616
【裁判案由】    清償借款
【裁判全文】
臺灣臺中地方法院民事判決  八十九年度訴字第八九四號
    原      告  彰化商業銀行股份有限公司
    法定代理人  丁○○
    訴訟代理人  甲○○
    被      告  丙○○
                乙○○
右當事人間請求給付借款事件，本院判決如左：
    主    文
被告應連帶給付原告新台幣貳佰零肆萬陸仟伍佰壹拾肆元，及其中壹佰捌拾捌萬壹仟
壹佰元自民國八十九年二月十二日起至清償日止，按年息百分之九‧０五計算之利息
，並按上開利率百分之二十計付之違約金。
訴訟費用由被告連帶負擔。
本判決得假執行。
    事    實
甲、原告方面：
  一、聲明：如主文第一、二項所示。
  二、陳述：被告丙○○邀同被告乙○○為連帶保證人，於民國八十六年八月十五日
      向原告借用新台幣（下同）五百六十萬元，借款期間自同年九月十七日起至一
      百零一年九月十七日止，約定利息按原告基本放款利率加年息百分之０‧九五
      計算，逾期清償在六個月以內者，按上開利率百分之十，超過六個月者，按上
      開利率百分之二十計付違約金。詎被告丙○○僅繳付本息至八十七年二月十七
      日止，即未依約按期支付本息，依授信約定書第五條第一款約定，債務視為全
      部到期，屢經催討，被告丙○○僅於八十八年八月十九日清償三十萬元，另經
      聲請拍賣抵押物，計息至八十九年二月十一日止，尚餘二百零四萬六千五百十
      四元（其中包含違約金十六萬五千四百十四元）未獲清償，爰依消費借貸及連
      帶保證之法律關係，訴請被告連帶給付如聲明所示。
  三、證據：提出授信約定書二份、借據、本院民事執行處八十八年執字第一二三二
      八號分配表、放款帳戶資料表、放款支出傳票各一份及放款暨貼現利率表五份
      為證。
乙、被告方面：當庭承認確實積欠原告請求之數額，僅表示目前沒有能力清償，希望
    原告准予分期付款或減少求償之金額。
    理    由
一、本件原告主張之事實，已據其提出授信約定書二份、借據、本院民事執行處八十
    八年執字第一二三二八號分配表、放款帳戶資料表、放款支出傳票各一份及放款
    暨貼現利率表五份為證，核屬相符。被告對原告之請求當場自認，自堪認原告之
    主張為真實。至被告雖辯稱目前沒有能力清償云云，然查現無資力並不能作為拒
    絕清償之事由；又被告請求原告准予分期付款或減少求償之金額，均屬於法無據
    ，要難准許。
二、從而，原告依消費借貸及連帶保證之法律關係請求被告連帶給付二百零四萬六千
    五百十四元，及其中一百八十八萬一千一百元自民國八十九年二月十二日起至清
    償日止，按年息百分之九‧０五計算之利息，並按上開利率百分之二十計算之違
    約金，為有理由，應予准許。
三、本件係本於被告認諾所為之判決，爰依職權宣告假執行。
四、據上論結，原告之訴為有理由，依民事訴訟法第八十五條第二項、第三百八十九
    條第一項第一款，判決如主文。
中      華      民      國    八十九    年      六      月      十六    日
                                臺灣臺中地方法院民事第四庭
~B法      官  陳文燦
右為正本係照原本作成
如對本判決上訴須於判決送達後廿日內向本院提出上訴狀
中      華      民      國    八十九    年      六      月      十七    日
~B法院書記官


司法院資訊處製作；財團法人民間司法改革基金會備份。
